【裁判字號】    89,自,480
【裁判日期】    900227
【裁判案由】    詐欺
【裁判全文】
臺灣臺南地方法院刑事裁定                          八十九年度自字第四八號
    自  訴  人  順昌當舖
    代  表  人  甲○○
    代  理  人  吳瑞文
    被      告  乙○○
右列被告因詐欺案件，經自訴人提起自訴，本院裁定如左：
    主  文
自訴駁回。
    理  由
一、自訴意旨略稱：被告乙○○於民國八十七年十月十二日將其所有之國瑞牌、車牌
    號碼七Ｊ－四九○五號自用小客車一輛，向自訴人丙○○○典當新臺幣（下同）
    二十萬五千元，期間自八十九年八月十八日至八十九年十一月十七日滿當，嗣被
    告因亟需用車，於八十九年八月十八日立切結書為證，詎料到期經多次聯絡催還
    ，均置之不理。查被告自始即蓄意假借因事，以亟需用車為由，而行使詐取汽車
    之實，致自訴人因而陷於錯誤，交付汽車，於借用期滿後，經自訴人派人尋訪，
    均無蹤影，其避不見面，畏罪情虛，情極瞭然，益足證明被告之詐欺行為事證明
    確，因認被告涉有刑法第三百三十九條第一項之詐欺取財罪嫌。
二、按法院或受命法官於自訴案件第一次審判期日前訊問及調查結果，如認為案件有
    刑事訴訟法第二百五十二條至第二百五十四條之情形者，得以裁定駁回其自訴，
    同法第三百二十六條第三項定有明文。
三、訊據被告固供認以其所有之車號七Ｊ－四九○五號自用小客車向自訴人典當借款
    之情，惟堅決否認有詐騙自訴人之犯行。經查，被告係於八十七年十月十二日即
    向自訴人典當汽車，並於同日借用該車，其後經過數次換約，迄至八十九年九、
    十月間，因經濟陷於困難，始無法繼續支付利息等情，為自訴人代理人所不爭執
    。按刑法第三百三十九條第一項詐欺罪之成立，以行為人意圖為自己或第三人不
    法所有，施詐術使人將本人或第三人之物交付為要件。本件被告於八十七年十月
    間以「免留車」方式，向自訴人典當汽車，至八十九年九、十月間，均按月給付
    利息，嗣因經濟陷於困難，始未繼續支付利息，足見被告於典當之初，並非基於
    不法所有之意圖，利用自訴人「免留車」之典當方式，向自訴人詐取現金。至於
    被告於八十九年九、十月起，未繼續繳付利息，純屬與自訴人間之民事糾葛，且
    被告亦已於九十年二月七日全部清償，有和解契約書一紙附卷可稽。此外，自訴
    人復未提出其他事證，以證明被告有何詐欺犯行，應認被告罪嫌不足，依照首揭
    說明，本件自訴應予駁回。
據上論斷，應依刑事訴訟法第三百二十六條第三項、第二百五十二條第十款，裁定如
主文。
中      華      民      國      九十      年      二    月    二十七    日
                              臺灣臺南地方法院刑事第四庭
  法  官      吳  坤  芳
右正本證明與原本無異。
如不服本裁定，應於裁定送達後五日內向本院提出抗告狀( 應附繕本 )。
                                  書記官      馬  愛  君
中      華      民      國      九十      年      三    月      五      日


司法院資訊處製作；財團法人民間司法改革基金會備份。
